---
title: 'Master en Big Data. Fundamentos  matemáticos  del  análisis  de  datos.' 
author: "Fernando San Segundo"
date: 'Curso 2019-20. Última actualización: `r format(Sys.time(), "%Y-%m-%d")`'
subtitle: "Sesión 4: Variables aleatorias discretas."
fontsize: 9pt
output:
  beamer_presentation:
    toc: true
    keep_tex: false
    includes:
      #after_body: afterbody.txt
      in_header: beamer-header-simple.txt
    colortheme: seahorse
    incremental: no
    slide_level: 2
    theme: Boadilla
#classoption: "handout"    
bibliography: MBDFME.bib
csl: ams-review.csl
---

```{r echo=FALSE, eval=FALSE}
output:
  beamer_presentation:
    keep_tex: true
classoption: "handout"
```



```{r set-options, echo=FALSE}
options(width = 60)
library(knitr)
def.chunk.hook  <- knitr::knit_hooks$get("chunk")
knitr::knit_hooks$set(chunk = function(x, options) {
  x <- def.chunk.hook(x, options)
  ifelse(options$size != "normalsize", paste0("\\", options$size,"\n\n", x, "\n\n \\normalsize"), x)
})
```

# ¿Qué es una variable aleatoria discreta?

---

## Modelos teóricos frente a datos empíricos.

+ Vamos a proponerte un pequeño experimento mental. Imagínate que lanzamos un dado (honesto, no cargado) un millón de veces y que calcumamos las *frecuencias relativas* de cada uno de los valores. ¿Qué números crees que habrá en la segunda fila de esta tabla?
$$
\begin{array}{|c|c|c|c|c|c|c|}
\hline
\text{valor del dado} & 1 & 2 & 3 & 4 & 5 & 6 \\
\hline
\text{frecuencia relativa} & ? & ? & ? & ? & ? & ? \\
\hline
\end{array}
$$
  Esos valores que ves con claridad en tu cabeza son un modelo teórico del experimento aleatorio que consiste en lanzar un dado. Y esa es precisamente la idea que trata de captar una variable aleatoria discreta: *un modelo teórico de un experineto aleatorio cuyos resultados son un conjunto discreto de valores.*

+ Para describir una variable aleatoria discreta $X$ tenemos por tanto que dar su **tabla de densidad de probabilidad**: una tabla de valores posibles de $X$ y sus correspondientes probabilidades:
$$
\begin{array}{|c|c|c|c|c|c|c|}
\hline
\text{valor de }X & x_1 & x_2 & \cdots & x_k \\
\hline
\text{Probabilidad de ese valor }P(X = x_i) & p_1 & p_2 & \cdots & p_k \\
\hline
\end{array}
$$
con $p_1 + p_2 + \cdots + p_k = 1$.

**Ejercicio:** usa R para hacer ese experimento y compara los datos empíricos con el modelo. 



# Variables aleatorias discretas importantes.

## Distribución Binomial.

## Distribución de Poisson.



# ¿Qué es una variablea aleatoria continua?

---





# Distribuciones continuas.

## Distribución normal.


## Referencias para la sesión

**Enlaces**

```{r eval=FALSE, echo=FALSE, purl=FALSE, message=FALSE, error=FALSE}
sessionName = "04- VariablesAleatoriasDiscretas"
RmdName = paste0(sessionName,".Rmd")
ScriptName = paste0(sessionName,".R")
lnkScriptGitHub = paste0("https://raw.githubusercontent.com/fernandosansegundo/MBDFME/master/scripts/", ScriptName)
knitr::purl(RmdName, output = paste0("../scripts/", ScriptName))
```

- \link{https://raw.githubusercontent.com/fernandosansegundo/MBDFME/master/scripts/04- VariablesAleatoriasDiscretas.R}{Código de esta sesión}



**Bibliografía**

