---
title: "Código para la descarga de ficheros desde RStudio"
subtitle: 'ICAI. Master en Big Data. Fundamentos  matemáticos  del  análisis  de  datos.' 
author: "Fernando San Segundo"
date: 'Curso 2020-21. Última actualización: `r format(Sys.time(), "%Y-%m-%d")`'
output: 
  html_document:
    toc: true
---

```{r setup, include=FALSE}
knitr::opts_chunk$set(echo = TRUE)
```

# Instrucciones

Para descargar los ficheros de código correspondientes a una sesión:

1. Abre RStudio
1. Asegúrate de usar el menú *Session - Set Working Directory* para elegir tu directorio de trabajo. Ese directorio debe contener una subcarpeta llamada `datos` (así, en minúscula). *Atención:* la carpeta datos *no es* el directorio de trabajo, es una subcarpeta de ese directorio.  
1. Abre un script de comandos en el editor de RStudio (con el menú *File* o con `Ctrl + Mayúsculas + N`).
1. Busca el bloque de comandos correspondiente a esa sesión.
1. Copia esos comandos al script que has abierto y ejecútalos. Primero se mostrará el nombre del directorio de trabajo, para que puedas comprobar que es correcto, y a cotinuación comenzará la descarga. 
1. Los comandos de descarga están pensados para que, en el caso de un fichero de datos, la carpeta de destino sea la subcarpeta datos de tu directrio de trabajo.

Si tienes algún problema con la descarga, por favor avísame.

# Código por sesiones


## Sesión 1

```{r eval=FALSE, comment=NULL}
# Directorio de trabajo
getwd()

# Código de esta sesión

scriptName = "sesion01-comandos.R"

scriptURL = paste0("https://raw.githubusercontent.com/fernandosansegundo/MBDFME/master/scripts/", scriptName)

if(!file.exists(scriptName)){
  download.file(scriptURL, destfile = scriptName)
} else {
  warning(paste0("Cuidado: el fichero ", scriptName, " ya existe"))
}

# Fichero de comandos para vectores

(scriptName = "sesion01-01.R")

(scriptURL = paste0("https://raw.githubusercontent.com/fernandosansegundo/MBDFME/master/scripts/", scriptName))

if(!file.exists(scriptName)){
  download.file(scriptURL, destfile = scriptName)
} else {
  warning(paste0("Cuidado: el fichero ", scriptName, " ya existe"))
}

```

## Sesión 2

### Código de esta sesión

```{r eval=FALSE, comment=NULL}
# Directorio de trabajo
getwd()

scriptName = "sesion02-comandos.R"

scriptURL = paste0("https://raw.githubusercontent.com/fernandosansegundo/MBDFME/master/scripts/", scriptName)

if(!file.exists(scriptName)){
  download.file(scriptURL, destfile = scriptName)
} else {
  warning(paste0("Cuidado: el fichero ", scriptName, " ya existe"))
}




```

### Ficheros de datos

#### Fichero csv, p.6

```{r eval=FALSE, comment=NULL}
# Directorio de trabajo
getwd()

if(!dir.exists("datos"))stop("La carpeta datos no existe")

dataFile = "movies.csv"

dataURL = paste0("https://raw.githubusercontent.com/fernandosansegundo/MBDFME/master/datos/", dataFile)

if(!file.exists(dataFile)){
  download.file(dataURL, destfile = paste0("./datos/", dataFile))
} else {
  warning(paste0("Cuidado: el fichero de datos", dataFile, " ya existe en tu carpeta de datos"))
}
````

#### Fichero Excel, p.9

```{r eval=FALSE, comment=NULL}
# Directorio de trabajo
getwd()


# Fichero Excel

dataFile =  "train_acc_2010.xls" 

dataURL = paste0("http://users.stat.ufl.edu/~winner/data/", dataFile)

localFile = paste0("./datos/", dataFile)
if(!file.exists(localFile)){
  download.file(dataURL, destfile = localFile)
} else {
  warning(paste0("Cuidado: el fichero de datos", dataFile, " ya existe en tu carpeta de datos"))
}
```


#### Fichero SAV, p.10

```{r eval=FALSE, comment=NULL}
# Directorio de trabajo
getwd()

dataFile =  "brainhead.sav" 

dataURL = paste0("http://users.stat.ufl.edu/~winner/data/", dataFile)

localFile = paste0("./datos/", dataFile)
if(!file.exists(localFile)){
  download.file(dataURL, destfile = localFile)
} else {
  warning(paste0("Cuidado: el fichero de datos", dataFile, " ya existe en tu carpeta de datos"))
}
```

#### Fichero sas7bdat, p.11

```{r eval=FALSE, comment=NULL}
# Directorio de trabajo
getwd()

dataFile =  "transport.sas7bdat" 

dataURL = paste0("http://www.principlesofeconometrics.com/sas/", dataFile)

localFile = paste0("./datos/", dataFile)
if(!file.exists(localFile)){
  download.file(dataURL, destfile = localFile)
} else {
  warning(paste0("Cuidado: el fichero de datos", dataFile, " ya existe en tu carpeta de datos"))
}
```

#### Fichero dat de Stata, p.11

```{r eval=FALSE, comment=NULL}
# Directorio de trabajo
getwd()
dataFile =  "auto2.dta" 

dataURL = paste0("http://www.stata-press.com/data/r8/", dataFile)

localFile = paste0("./datos/", dataFile)
if(!file.exists(localFile)){
  download.file(dataURL, destfile = localFile)
} else {
  warning(paste0("Cuidado: el fichero de datos", dataFile, " ya existe en tu carpeta de datos"))
}
```

#### Fichero csv del estudio de Framingham, p. 15

```{r eval=FALSE, comment=NULL}
# Directorio de trabajo
getwd()

dataFile =  "framingham.csv" 

dataURL = paste0("https://raw.githubusercontent.com/fernandosansegundo/MBDFME/master/datos/", dataFile)

localFile = paste0("./datos/", dataFile)
if(!file.exists(localFile)){
  download.file(dataURL, destfile = localFile)
} else {
  warning(paste0("Cuidado: el fichero de datos", dataFile, " ya existe en tu carpeta de datos"))
}
```

## Sesión 3

### Código de esta sesión

```{r eval=FALSE, comment=NULL}
# Directorio de trabajo
getwd()

scriptName = "sesion03-comandos.R"

scriptURL = paste0("https://raw.githubusercontent.com/fernandosansegundo/MBDFME/master/scripts/", scriptName)

if(!file.exists(scriptName)){
  download.file(scriptURL, destfile = scriptName)
} else {
  warning(paste0("Cuidado: el fichero ", scriptName, " ya existe"))
}

```

### Ficheros de datos

+ El fichero de Stata `auto2.dta`, el fichero Excel `train_acc_2010.xls` y el fichero `framingham.csv` ya se descargaron  en la Sesión 2 y deben estar en tu carpeta de trabajo. 
+ La tabla mpg forma parte del tidyverse.
+ Versión csv del fichero auto2 para tratar de evitar errores de encoding (y [enlace al mismo fichero en Teams](https://upcomillas.sharepoint.com/sites/ClculoDMA-GITI-102copia/Materiales%20de%20clase/auto2.csv) por si os resulta más cómodo):
```{r eval=FALSE, comment=NULL}
# Directorio de trabajo
getwd()

dataFile =  "auto2.csv" 

dataURL = paste0("https://raw.githubusercontent.com/fernandosansegundo/MBDFME/master/datos/", dataFile)

localFile = paste0("./datos/", dataFile)
if(!file.exists(localFile)){
  download.file(dataURL, destfile = localFile)
} else {
  warning(paste0("Cuidado: el fichero de datos", dataFile, " ya existe en tu carpeta de datos"))
}
```

### Introducción a RMarkdown

+ [Carpeta comprimida en formato zip](https://upcomillas-my.sharepoint.com/:u:/g/personal/fsansegundo_comillas_edu/EWhLiIPOioRIjQ8iah3ib6UBHgnURvxvqtY0jJxn_UJU1w?e=EQpDraxx)



## Sesión 4

### Código de esta sesión

```{r eval=FALSE, comment=NULL}
# Directorio de trabajo
getwd()

scriptName = "sesion04-comandos.R"

scriptURL = paste0("https://raw.githubusercontent.com/fernandosansegundo/MBDFME/master/scripts/", scriptName)

if(!file.exists(scriptName)){
  download.file(scriptURL, destfile = scriptName)
} else {
  warning(paste0("Cuidado: el fichero ", scriptName, " ya existe"))
}

```

### Los juegos del Caballero de Méré

```{r eval=FALSE, comment=NULL}
# Directorio de trabajo
getwd()

scriptName = "sesion04-01-JuegosDeMere.R"

scriptURL = paste0("https://raw.githubusercontent.com/fernandosansegundo/MBDFME/master/scripts/", scriptName)

if(!file.exists(scriptName)){
  download.file(scriptURL, destfile = scriptName)
} else {
  warning(paste0("Cuidado: el fichero ", scriptName, " ya existe"))
}

```

### Probabilidad geométrica

```{r eval=FALSE, comment=NULL}
# Directorio de trabajo
getwd()

scriptName = "sesion04-02-ProbabilidadGeometrica.R"

scriptURL = paste0("https://raw.githubusercontent.com/fernandosansegundo/MBDFME/master/scripts/", scriptName)

if(!file.exists(scriptName)){
  download.file(scriptURL, destfile = scriptName)
} else {
  warning(paste0("Cuidado: el fichero ", scriptName, " ya existe"))
}

```

### Tablas de contingencia

```{r eval=FALSE, comment=NULL}
# Directorio de trabajo
getwd()

scriptName = "sesion04-TablasContingencia.R"

scriptURL = paste0("https://raw.githubusercontent.com/fernandosansegundo/MBDFME/master/scripts/", scriptName)

if(!file.exists(scriptName)){
  download.file(scriptURL, destfile = scriptName)
} else {
  warning(paste0("Cuidado: el fichero ", scriptName, " ya existe"))
}

```

